臺灣板橋地方法院刑事判決　　　　　　 96年度訴緝字第169號
公　訴　人　臺灣板橋地方法院檢察署檢察官
被　　　告　丁○○
義務辯護人　游文華　律師
上列被告因違反槍砲彈藥刀械管制條例等案件，經檢察官提起公
訴（95年度偵字第6029號）及移送併案審理（95年度偵字第2404
7 號），本院判決如下：
    主  文
丁○○未經許可，持有手槍，處有期徒刑貳年肆月，併科罰金新
臺幣拾伍萬元，罰金如易服勞役以新臺幣壹仟元折算壹日，減為
有期徒刑壹年貳月，併科罰金新臺幣柒萬伍仟元，罰金如易服勞
役以新臺幣壹仟元折算壹日，扣案之巴西TAURUS廠製PT 92 AFS
型，口徑9MM 之制式半自動手槍壹支（含彈匣壹個）及口徑9MM
之制式子彈壹顆均沒收。又傷害人之身體，處有期徒刑壹年陸月
，減為有期徒刑玖月，扣案之巴西TAURUS廠製PT 92 AFS 型，口
徑9MM 之制式半自動手槍壹支（含彈匣壹個）沒收。應執行有期
徒刑壹年玖月，併科罰金新臺幣柒萬伍仟元，罰金如易服勞役以
新臺幣壹仟元折算壹日，扣案之巴西TA URUS 廠製PT 92 AFS 型
，口徑9MM 之制式半自動手槍壹支（含彈匣壹個）及口徑9MM 之
制式子彈壹顆均沒收。
    事  實
一、丁○○明知未經許可，不得持有手槍，竟於民國（下同）93
    年10月間某日，在台北縣永和市○○路上某處車內，自年籍
    不詳綽號「俊明哥」之男子處，收受巴西TAURUS廠製PT 92
    AFS 型，口徑9MM 之制式半自動手槍乙支（含彈匣乙個）及
    口徑9MM 之制式子彈3 顆，而未經許可，持有上開槍彈乙批
    ，並將之藏放在其當時台北縣中和市○○街143 巷37號2 樓
    之住處內。後於95年3 月13日零時許，因丁○○在台北縣中
    和市○○路268 巷1 號「采冠卡拉OK」店內唱歌，遭鄰桌客
    人乙○○數落其唱得不好聽而生爭執時，丁○○竟先於當時
    返回其上開住處內拿取上開槍彈乙批，再返回上開現場與乙
    ○○發生拉扯，丁○○即持上開手槍，先朝上空射擊乙槍，
    惟乙○○即對丁○○說「你再開啊」，丁○○即另基於普通
    傷害之故意，再持上開手槍朝乙○○之右腳踝處射擊乙槍，
    並擊中乙○○之右腳踝處倒地，致乙○○因之受有右末端脛
    骨、腓骨開放性、粉碎性骨折併金屬碎片殘留及右踝開放性
    傷口（槍傷）之傷害。嗣丁○○見乙○○受傷後，即攜帶上
    開槍彈（按上開手槍內僅餘乙顆制式子彈）逃離上開現場，
    惟於翌（14）日21時許，丁○○在警員偵辦此案發覺其上開
    犯行前，即先行攜帶上開槍彈前往台北縣政府警察局中和分
    局自首，同時並報繳出其所全部持有之上開巴西TAURUS廠製
    PT 92 AFS 型，口徑9MM 之制式半自動手槍乙支（含彈匣乙
    個）及口徑9MM 之制式子彈乙顆。
二、案經乙○○訴由台北縣政府警察局中和分局報請臺灣板橋地
    方法院檢察署檢察官偵查起訴及移送併案審理。
    理  由
一、訊據被告丁○○固坦承於上開時地持有上開槍彈乙批，並因
    與告訴人乙○○發生爭執，而持槍前往射擊傷害告訴人之右
    腳踝等情，惟矢口否認有持上開手槍朝告訴人乙○○之右腳
    踝射擊，辯稱：伊當時係持槍朝乙○○前方之地上射擊，因
    子彈自地上反彈起，才擊中乙○○之右腳踝云云。經查：被
    告先後於上開時地自「俊明哥」處持有上開槍彈乙批，並因
    與告訴人乙○○發生爭執，而持上開手槍射擊致告訴人乙○
    ○因之受有上述之傷害等情，業據被告於審理時均坦承不諱
    ，並核與證人乙○○於本院審理時此部分證述之情節相符，
    復有扣案之上開巴西TAURUS廠製PT 92 AFS 型，口徑9MM 之
    制式半自動手槍乙支（含彈匣乙個）及口徑9MM 之制式子彈
    乙顆及告訴人乙○○所提出亞東紀念醫院之診斷證明書乙紙
    ，在卷可稽，且扣案之上開巴西TAURUS廠製PT 92 AFS 型，
    口徑9MM 之制式半自動手槍乙支（含彈匣乙個）及口徑9MM
    之制式子彈乙顆，經送請內政部警政署刑事警察局鑑定之結
    果，確係巴西TAURUS廠製PT 92 AFS 型，口徑9MM 之制式半
    自動手槍（含彈匣乙個）及口徑9MM 之制式子彈，此有該局
    95年6 月2 日刑鑑字第0950038088號槍彈鑑定書乙份可佐，
    足堪認定。雖被告另辯稱其當時係持槍朝告訴人乙○○前方
    之地上射擊，因子彈自地上反彈起，才擊中告訴人乙○○之
    右腳踝，惟被告於上開時地係持上開手槍朝告訴人乙○○之
    右腳踝處射擊乙節，業據證人乙○○於本院審理時證述基詳
    （見本院卷96年10月4 日審判筆錄第4 頁），而被告當時係
    因唱歌問題與告訴人乙○○發生爭執在前，復於其攜帶上開
    槍彈返回上開現場，持上開手槍先朝上空射擊乙槍，仍遭告
    訴人乙○○嗆以「你再開啊」等語在後，且上開現場事後經
    人報請警員到場處理，亦未發現上開現場地上留有任何遭子
    彈射擊後反彈痕跡之相關事證在卷，是被告當時應係基於教
    訓告訴人乙○○之用意，逕持上開手槍朝告訴人乙○○之右
    腳踝處射擊乙槍之動作，亦堪認定。被告上開所辯，顯係事
    後卸責之詞，不足採信。被告上開犯行已臻明確，應予依法
    論科。
二、核被告所為，係犯槍砲彈藥刀械管制條例第7 條第4 項之未
    經許可，持有手槍罪、第12條第4 項之未經許可，持有子彈
    罪及刑法第277 條第1 項之傷害罪。按被告上開犯罪後，刑
    法第33條、第38條、第42條、第51條、第62條有關法定罰金
    刑、沒收、易服勞役、定應執行刑、自首之規定，業於94年
    2 月2 日經修正公布，並自95年7 月1 日起生效施行，經本
    院比較修正前後之規定，除易服勞役之規定外，均以修正前
    之規定，為有利於被告，應依刑法第2 條第1 項之規定，從
    修正前刑法第33條、第38條、第51條、第62條及修正後刑法
    第42條之規定處斷，合先敘明。被告於上開時地以一行為而
    同時持有上開制式手槍乙支及制式子彈3 顆間，有一行為而
    觸犯數罪名之想像競合關係，為想像競合犯，應依刑法第55
    條之規定，從一重之未經許可，持有手槍乙罪處斷。被告於
    上開時地持上開手槍射擊告訴人乙○○右腳踝處，致其受有
    上述之傷害後，即攜帶上開槍彈逃離上開現場，惟其於翌（
    14）日21時許，在警員偵辦此案發覺被告上開犯行前，被告
    即先行攜帶上開槍彈前往台北縣政府警察局中和分局投案，
    已符修正前刑法第62條前段規定「自首」之要件，且被告投
    案同時報繳出其所全部持有之上開巴西TAURUS廠製PT 92 AF
    S 型，口徑9MM 之制式半自動手槍乙支（含彈匣乙個）及口
    徑9MM 之制式子彈乙顆，業據證人即警員甲○○、丙○○於
    本院審理時證述明確，復有扣案之上開巴西TAURUS廠製PT 9
    2 AFS 型，口徑9MM 之制式半自動手槍乙支（含彈匣乙個）
    及口徑9MM 之制式子彈乙顆可稽，應依槍砲彈藥刀械管制條
    例第18條第1 項前段、刑法第66條但書之規定，減輕其刑。
    又被告就所犯上開2 罪間，其犯意各別，要件不同，應予分
    論併罰。爰審酌被告本件犯罪之動機、目的、手段、所生危
    害及被告犯罪後之態度等一切情狀，處如主文所示之刑，併
    諭知易服勞役之折算標準，且被告就所犯上開2 罪，均係在
    96年4 月24日之前，而被告所犯上開持有制式手槍乙罪，因
    被告已於中華民國九十六年罪犯減刑條例96年7 月16日實施
    前自首，有如上述，應依中華民國九十六年罪犯減刑條例之
    規定，均減其宣告刑，再定其應執行之刑，以資儆懲。
三、扣案之上開巴西TAURUS廠製PT 92 AFS 型，口徑9MM 之制式
    半自動手槍乙支（含彈匣乙個）及口徑9MM 之制式子彈乙顆
    ，均屬違禁物，應依修正前刑法第38條第1 項第1 款之規定
    ，均宣告沒收之。
據上論斷，應依刑事訴訟法第299 條第1 項前段，槍砲彈藥刀械
管制條例第7 條第4 項、第12條第4 項、第18條第1 項前段，刑
法第2 條第1 項、第11條前段、第277 條第1 項、第55條、修正
前第62條前段、修正前第51條第5 款、第42條第3 項、第66條但
書、修正前第38條第1 項第1 款，罰金罰鍰提高標準條例第1 條
前段，中華民國九十六年罪犯減刑條例第2 條第1 項第3 款、第
6條 、第7 條、第10條，判決如主文。
本案經檢察官楊展庚到庭執行職務。
中　　華　　民　　國　　96　　年　　12　　月　　6 　　日
                刑事第十二庭  審判長法　官  戴嘉清
                                    法  官  陳信旗
                                    法  官  林晏鵬
以上正本證明與原本無異
如不服本判決應於送達後10日內向本院提出上訴狀
                                    書記官　陳映孜
中　　華　　民　　國　　96　　年　　12　　月　　6 　　日
附錄法條：槍砲彈藥刀械管制條例第7 條、第12條、刑法第277
條
槍砲彈藥刀械管制條例第7條
未經許可，製造、販賣或運輸火砲、肩射武器、機關槍、衝鋒槍
、卡柄槍、自動步槍、普通步槍、馬槍、手槍或各類砲彈、炸彈
、爆裂物者，處死刑、無期徒刑或7年以上有期徒刑；處徒刑者
，併科新台幣3千萬元以下罰金。
未經許可，轉讓、出租或出借前項所列槍砲、彈藥者，處無期徒
刑或 5 年以上有期徒刑，併科新台幣 1 千萬元以下罰金。
意圖供自己或他人犯罪之用，而犯前二項之罪者，處死刑或無期
徒刑；處徒刑者，併科新台幣 5 千萬元以下罰金。
未經許可，持有、寄藏或意圖販賣而陳列第 1 項所列槍砲、彈藥
者，處 5 年以上有期徒刑，併科新台幣 1 千萬元以下罰金。
第 1 項至第 3 項之未遂犯罰之。
槍砲彈藥刀械管制條例第12條
未經許可，製造、販賣或運輸子彈者，處 1 年以上 7 年以下有
期徒刑，併科新台幣 500 萬元以下罰金。
未經許可，轉讓、出租或出借子彈者，處 6 月以上 5 年以下有
期徒刑，併科新台幣 300 萬元以下罰金。
意圖供自己或他人犯罪之用，而犯前二項之罪者，處 3 年以上
10 年以下有期徒刑，併科新台幣 700 萬元以下罰金。
未經許可，持有、寄藏或意圖販賣而陳列子彈者，處 5 年以下有
期徒刑，併科新台幣 300 萬元以下罰金。
第 1 項至第 3 項之未遂犯罰之。
中華民國刑法第277條
（普通傷害罪）
傷害人之身體或健康者，處 3 年以下有期徒刑、拘役或 1 千元
以下罰金。
犯前項之罪因而致人於死者，處無期徒刑或 7 年以上有期徒刑；
致重傷者，處3年以上10年以下有期徒刑。
